--- 
title: "MAS: Trabalho de Grupo 3"
author: "Diogo Alexandre Alonso De Freitas"
date: "21 de março, 2023"
output: word_document
---
Preencher a identificação do grupo:  
**NÚMERO DO GRUPO:**
Grupo 3

**LISTA DE TODOS OS ELEMENTOS DO GRUPO (Número - nome):**    

103380 - Allan Kardec
104841 - Diogo Freitas
104782 - João Botas
104826 - Ricardo Ângelo


O Trabalho de Grupo de *Métodos de Aprendizagem Supervisionada* refere-se à análise do data set "Consumo.Jovens.csv". 

Neste data set incluem-se 1523 registos e 28 atributos listados a seguir:

**q0**: País de residência  
**q1**: Sexo  
**q2**: Idade  
**q3**: Situação estudantil  
**q10**: Compra produtos de marca? (1-Sim; 2-Não)  
**q12b_a**: Compra em centros comerciais? (1-Sim; 0-Não)  
**q12b_b**: Compra em super/hipermercados? (1-Sim; 0-Não)  
**q12b_c**: Compra no comércio local? (1-Sim; 0-Não)  
**q13a**: Fidelidade a marcas? (1-Sim; 0-Não)  
**q13b**: Fidelidade a lojas? (1-Sim; 0-Não)  

Variáveis q14 na Escala 1-Nada Importante, 2, 3, 4, 5-Extremamente importante)   
**q14a**: Preço  
**q14b**: Necessidade do produto  
**q14c**: Conveniência da localização da loja  
**q14d**: Qualidade do produto  
**q14e**: Imagem do produto  
**q14f**: Imagem da loja  
**q14g**: Características do produto  
**q14h**: Promoção especial  
**q14i**: Imagem da marca  
**q14j**: Publicidade  

Variáveis q19 na Escala 1-Discordo Completamente, 2, 3, 4, 5-Concordo Completamente)  
**q19_1**: Alguns dos feitos + importantes da vida incluem adquirir bens materiais  
**q19_2**: Não dou importância à quantidade de bens materiais  
**q19_3**: Gosto de ter coisas para impressionar as pessoas    
**q19_4**: Geralmente compro apenas aquilo de que preciso  
**q19_5**: Gosto de gastar dinheiro em coisas que não são necessárias  
**q19_6**: Comprar coisas dá-me imenso prazer  
**q19_7**: Tenho todas as coisas de que preciso para ser feliz  
**q19_8**: Seria mais feliz se tivesse dinheiro para comprar mais coisas   



# Notas:
1. Efetuar todos os Save com "Save with encoding UTF-8" de modo a manter palavras acentuadas e caracteres especiais**
2. A cotação está anexa a cada pergunta 
3. **OS ALUNOS QUE NÃO SUBMETEREM PDF NO MOODLE TERÃO UMA PENALIZAÇÃO DE 1 VALOR; SE, O FICHEIRO ALTERNATIVO QUE SUBMETEREM (VIA EMAIL) REPORTAR ERROS NA COMPILAÇÃO, TERÃO UMA PENALIZAÇÃO ADICIONAL DE 1 VALOR**  
  
  

```{r}
# Remover tudo!
rm(list=ls(all=TRUE))# Remove everything!
# Incluir as libraries de que necessita
library(tree)
library(e1071)
library(knitr)
library(MASS) # with Boston data set
library(Metrics) # metrics for evaluation of results
library(FNN)
library(psych)# for some descriptives
library(nnet) # for Multinomial Logistic Regression
library(car)# to verify multicolinearity
library(lsr)# for eta and Cramer's V measure of association
library(caret)
library(ggplot2)
```

# 1.	Leitura dos dados "Consumo.Jovens.csv" e análise preliminar dos mesmos  

## 1.1) [1 valor] Leitura dos dados; apresentação de dimensão e estrutura dos dados; verificação do número de casos com dados em falta (para todos os atributos); sumário dos dados completos (depois de eliminação dos casos/linhas com dados omissos )
  

```{r}

#Leitura dos dados (Nota: verifique sep no ficheiro de origem)
CJ<-read.csv("Consumo.Jovens.csv", header=TRUE, dec=".",na.strings="", sep=";",stringsAsFactors = TRUE)

# apresentação de dimensão e estrutura dos dados.
Dimension <- c(nrow(CJ), length(CJ))
Dimension
#or
nrow(CJ) # Nº Linhas
length(CJ) # Nº Colunas
#or
dim(CJ)

str(CJ)

# Verificação do número de casos com dados em falta (para todos os atributos) 
colSums(is.na(CJ))

# eliminação dos casos/linhas com dados omissos 
CJ<-na.omit(CJ)

# sumário dos dados completos

summary(CJ)
```

## 1.2) [1.5 valores] Breve análise descritiva de q0, q1, q2 e q3.

```{r}
#q0: País de residência
table(CJ[,1])
barplot(table(CJ[,1]))
pie(table(CJ[,1]))
prop.table(table(CJ[,1]))
# Nesta base de dados, existe um maior número de alunos com país de residência em Portugal

#q1: Sexo
table(CJ[,2])
barplot(table(CJ[,2]))
pie(table(CJ[,2]))
prop.table(table(CJ[,2]))
# Nesta base de dados, existe mais alunos do sexo femenino do que masculino

#q2: Idade
describe(CJ[,3])
ggplot(CJ, aes(x = "", y = q2)) + geom_boxplot()
quantile(CJ$q2)
# A média de idade dos alunos desta base de dados é de 21.19 anos, com um desvio padrão de 1.96 alunos

#q3: Situação estudantil 
table(CJ[,4])
barplot(table(CJ[,4]))
pie(table(CJ[,4]))
prop.table(table(CJ[,4]))
# Mais de 80% dos alunos desta base de dados são estudantes a tempo inteiro
```

## 1.3) [1.5 valores] Cálculo (e apresentação) de medidas de associação entre as variáveis: a)  q14a…q14j; b) q0 e as variáveis q19_1…q19_8; c) q10 e q1

```{r}
Eta_ <- function(y,x){
  freqk <- as.vector(table(x))
  l <- nlevels(x)
  m <- rep(NA,1)
  qual <- as.numeric(x)
  for (k in 1:1) {m[k] <- mean(y[qual == k])}
  return(sqrt(sum(freqk*(m-mean(y))^2)/sum((y-mean(y))^2)))}

#a) q14a…q14j

knitr::kable(corr.CJ<-round(cor(CJ[,11:20]),2))

#b) q0 e as variáveis q19_1…q19_8
cramersV(CJ$q0, CJ$q19_1)
cramersV(CJ$q0, CJ$q19_2)
cramersV(CJ$q0, CJ$q19_3) # Maior
cramersV(CJ$q0, CJ$q19_4)
cramersV(CJ$q0, CJ$q19_5)
cramersV(CJ$q0, CJ$q19_6)
cramersV(CJ$q0, CJ$q19_7)
cramersV(CJ$q0, CJ$q19_8)

# c) q10 e q1

cramersV(CJ$q10, CJ$q1)
```


## 1.4) [1 valor] Divisão dos dados em amostra de treino (60%)- CJ.train - e de teste (40%) – CJ.test - usando set.seed(444);apresentação de tabela de frequências relativas de q1 em cada amostra

```{r}
set.seed(444)

#CJ.train
ind_train <- sample(nrow(CJ),.60*nrow(CJ))
CJ.train <- CJ[ind_train,]
#CJ.test
CJ.test <- CJ[-ind_train,]

# tabela de frequencias de q1 para o conjunto de treino
prop.table(table(CJ.train$q1))
# tabela de frequencias de q1 para o conjunto de teste
prop.table(table(CJ.test$q1))
```

## 1.5) [1 valor] Completação das frases seguintes:
Inicialmente, o número de casos omissos na variável q1 era **5**. No conjunto de dados em análise (depois de eliminar os registos com observações omissas) o número de estudantes trabalhadores é igual a **116**. A correlação mais elevada entre o pares de variáveis q14 tem o valor **0.51**. A correlação maior entre a variável q0 e as variáveis q19_ regista-se para a variável q19_**3**

```{r}
# Resposta 1
CJ_Delete<-read.csv("Consumo.Jovens.csv", header=TRUE, dec=".",na.strings="", sep=";",stringsAsFactors = TRUE)
sum(is.na(CJ_Delete$q1))
rm(CJ_Delete)

# Resposta 2
sum(grepl("Estudante-trabalhador", CJ$q3))

# Resposta 3
knitr::kable(corr.CJ<-round(cor(CJ[,11:20]),2)) # Visualizar os valores maiores

# Resposta 4
cramersV(CJ$q0, CJ$q19_3) # Maior
```


# 2. Regressão: utilização do K-Nearest Neighbour para prever q19_8 com base nas variáveis q12b_a , q12b_b, q12b_c, q13a e q13b.

## 2.1) [2 valores] Aprendizagem sobre CJ.train[,c(6:10)] e considerando y=y=CJ.train$q19_8 recorrendo a one-hold-out validation; determinação de um “melhor” valor de K atendendo ao Sum of Squares Error

```{r}
# normalizar os dados
normalize_s <- function(x){ 
 return ((x -min(x)) / (max(x)-min(x)))} 
# training set 
CJ.train_s<-CJ.train
CJ.train_s [,6:10]<-sapply(CJ.train[,6:10],normalize_s)
# test set
CJ.test_s<-CJ.test 
CJ.test_s [,6:10]<-sapply(CJ.test[,6:10],normalize_s)

# Para o knn é muito comum usar a normalização 0-1 (já estava de raiz na base de dados, mas foi aplicado à mesma)

k.sse<-matrix(NA,25,2)
for (i in 1:25){
 knn.CJ_k <- knn.reg(CJ.train_s[,c(6:10)],y=CJ.train_s$q19_8,k=i)
 k.sse[i,1]<-i
 k.sse[i,2] <- sse(CJ.train_s$q19_8, knn.CJ_k$pred) # sse(actual,predicted)
}

plot(k.sse[,2], type="b", xlab="K Value",ylab="SSE")
(k.sse_sort<-k.sse[order(k.sse[,2],decreasing=FALSE),])

(best_k<-k.sse_sort[1,1])
```
## 2.2) [2 valores] Considerando o “melhor” valor de K (v. 2.1), obtenção de estimativas do alvo e listagem dos 6 primeiros valores estimados nos conjuntos CJ.train e CJ.test  

```{r}
knn.CJ_22_test <- knn.reg(CJ.train_s[,c(6:10)], CJ.test_s[,c(6:10)], y=CJ.train_s$q19_8, k=best_k)
knn.CJ_22_train <- knn.reg(CJ.train_s[,c(6:10)], y=CJ.train_s$q19_8, k=best_k)

# estimativas sobre CJ.test
knn.CJ_22_test$pred[1:6]

# estimativas sobre CJ train 
knn.CJ_22_train$pred[1:6]
```

## 2.3) [2 valores] Determinação de Sum of Squares Error e de Root Mean Squared Error (RMSE) correspondentes às estimativas obtidas pelo KNN em 2.2) para as amostras CJ.train e CJ.test

```{r}
# Métricas sobre CJ.train

# sse(actual, predicted) in R Metrics Library
sse(CJ.train_s$q19_8, knn.CJ_22_train$pred)

# rmse(actual, predicted) in R Metrics Library
rmse(CJ.train_s$q19_8, knn.CJ_22_train$pred)

# Métricas sobre CJ.test

# sse(actual, predicted) in R Metrics Library
sse(CJ.test_s$q19_8, knn.CJ_22_test$pred)

#rmse(actual, predicted) in R Metrics Library
rmse(CJ.test_s$q19_8, knn.CJ_22_test$pred)
```
## 2.4) [1 valor] Completação das frases seguintes:

O “melhor” valor de K, para K-NN, obtido segundo validação hold-one-out sobre a amostra de treino é **22**;o valor estimado do alvo para a 1ª observação do conjunto de teste é **3.227273**;  neste conjunto obtém-se um RMSE de **1.061664** e um SSE de **570.3285**.

```{r}
# Pergunta 1
(best_k<-k.sse_sort[1,1])

# Pergunta 2
knn.CJ_22_test$pred[1]

# Pergunta 3
rmse(CJ.test_s$q19_8, knn.CJ_22_test$pred)

# Pergunta 4
sse(CJ.test_s$q19_8, knn.CJ_22_test$pred)
```

# 3. Classificação: utilização de uma Árvore para prever q10 (Compra ou não compra produtos de marca) considerando 4 preditores: q12b_a, q13a, q14e e q14i.  
## 3.1) [2 valores] Construção de uma Árvore de classificação sobre CJ.train efetuando a sua poda de modo a fixar 15 nós folha (para prever q10 com base nos preditores q12b_a, q13a, q14e e q14i) 

```{r}
ctree_large.CJ.train<-tree(q10~q12b_a + q13a + q14e + q14i, 
                             data=CJ.train, 
                             control=tree.control(nrow(CJ.train), 
                                                  mincut = 1, minsize = 2, mindev = 0.001), split = "deviance")
summary(ctree_large.CJ.train)

# Prunning of Tree (teste de complexidade)
seq_ctree_large.CJ.train<-prune.tree(ctree_large.CJ.train)
plot(seq_ctree_large.CJ.train$size,seq_ctree_large.CJ.train$dev,pch =20)
lines(seq_ctree_large.CJ.train$size,seq_ctree_large.CJ.train$dev, col = "red")

ctree.CJ.train<-prune.tree(ctree_large.CJ.train, best= 15)
```

## 3.2) [2 valores] Representações da Árvore de Classificação: a) Lista indentada; b) Gráfico da Árvore 

```{r}
# a)
print(ctree.CJ.train, indent = TRUE)

# b)

plot(ctree.CJ.train, type="uniform")
text(ctree.CJ.train,pretty = 0,cex=0.8)
title(main = "Prunned Classification Tree for Channel")
```

## 3.3) [2 valores] Obtenção, sobre as amostras CJ.train e CJ.test, das "Matrizes de Confusão" e correspondentes medidas Accuracy associadas à Árvore de Classificação 

```{r}

# "Matriz de confusão" e accuracy sobre CJ.train #

probs.ctree.CJ.train<-predict(ctree.CJ.train,CJ.train,type="vector") # the default type

## Confusion Matrix
pred.Train <-apply(probs.ctree.CJ.train,1,which.max)

pred.Train<-factor(pred.Train, levels = c(1,2), labels = c("Nao", "Sim"))

(confusion_mat_train<-table(CJ.train$q10,pred.Train))

## Accuracy
(accuracy.Train<-sum(diag(confusion_mat_train))/sum(confusion_mat_train)) # 0.7562582

# "Matriz de confusão"e accuracy sobre CJ.test #

probs.ctree.CJ.test<-predict(ctree.CJ.train,CJ.test,type="vector") # the default type

## Confusion Matrix
pred.test <-apply(probs.ctree.CJ.test,1,which.max)

pred.test<-factor(pred.test, levels = c(1,2), labels = c("Nao", "Sim"))

(confusion_mat_test<-table(CJ.test$q10,pred.test))

## Accuracy
(accuracy.test<-sum(diag(confusion_mat_test))/sum(confusion_mat_test)) # 0.7134387
```

## 3.4) [1 valor] Completação das frases seguintes:

A árvore obtida, classifica as observações do nó folha 73) na classe **Não**; o nó folha com o maior número de observações de treino é o nó **14**; no conjunto de teste o número de observações corretamente classificadas nas classes "Não" e "Sim" é **158** e **203**. respetivamente.

```{r}
# Analisar com os seguintes outputs

# Pergunta 1 e 2
ctree.CJ.train
## Pergunta 1 -» Observando o nó 73, é possivel verificar que este é um nó e coloca na classe não
## Pergunta 2 -» Contando todas as observações dos nós folhas, o nó 14 possui 171 obs.

#Pergunta 3 e 4
confusion_mat_test
## Pergunta 3 -» Contar os True Positive
## Pergunta 4 -» Contar os True Negative
```
